臺灣高等法院民事裁定
108年度抗字第1647號
抗  告  人  蔡三行  
代  理  人  蔡嘉政律師
            李叡迪律師
上列抗告人因與相對人李恩至間請求損害賠償等事件，對於中華
民國108年11月19日臺灣臺北地方法院108年度訴字第4479號裁定
提起抗告，本院裁定如下：
    主  文
原裁定廢棄。
    理  由
一、本件抗告人於原法院主張相對人以其所管理使用之臉書帳號
    刊登不實言論（下稱系爭言論）侵害抗告人之名譽，依民法
    第184條第1項前段、第195條第1項規定，請求相對人賠償損
    害、張貼道歉啟事並刪除系爭言論。經原法院於民國108年1
    1月19日以108年度訴字第4479號裁定（下稱原裁定）將本件
    移送臺灣宜蘭地方法院（下稱宜蘭地院），抗告人不服，提
    起抗告，抗告意旨略以：伊係於臺北市大安區之住家以網路
    連結臉書網路平台，而知悉名譽權遭相對人侵害之事實，故
    原法院轄區為侵權行為之一部結果發生地，原法院自有管轄
    權，然原法院竟以其無管轄權為由，裁定將本件移送宜蘭地
    院，顯有未洽，爰提起抗告，請求廢棄原裁定等語。
二、按因侵權行為涉訟者，得由行為地之法院管轄；被告住所、
    不動產所在地、侵權行為地或其他據以定管轄法院之地，跨
    連或散在數法院管轄區域內者，各該法院俱有管轄權；同一
    訴訟，數法院有管轄權者，原告得任向其中一法院起訴；定
    法院之管轄，以起訴時為準，民事訴訟法第15條、第21條、
    第22條、第27條分別定有明文。復按所謂侵權行為之行為地
    ，凡為一部實行行為或其一部行為結果發生之地皆屬之（最
    高法院56年台抗字第369號判決先例意旨參照）。
三、經查，本件抗告人係主張相對人以其所管理使用之臉書帳號
    刊登系爭言論侵害其名譽；而抗告人之住所地位於原法院轄
    區內之臺北市大安區，亦為網路所及之地，任何人均得於連
    結網路後觀看相對人張貼之系爭言論，此並為相對人於網路
    刊登系爭言論時即可預見，依上說明，原法院自有管轄權（
    本院暨所屬法院100年度法律座談會民事類提案第33號研討
    結果意旨參照）。又網路資訊之傳播無遠弗屆，乃眾所周知
    之事實，相對人於臉書網路平台刊登系爭言論時，即得預見
    其刊登系爭言論將因網路之傳播而散布並擴及至抗告人之住
    所地，已如前述，是其行為時既可預見抗告人住所地即為相
    對人上開行為之結果發生地，自難認抗告人向原法院起訴，
    有何任其創設管轄權或過度擴張解釋結果發生地之虞，從而
    ，原法院以此為由，依民事訴訟法第1條規定，以相對人住
    所地在宜蘭縣，其無管轄權而依職權逕以裁定將本件移送宜
    蘭地院，自有未洽。抗告意旨指摘原裁定不當，求予廢棄，
    為有理由，應由本院予以廢棄，發回原法院更為適法之處理
    。
四、據上論結，本件抗告為有理由，爰裁定如主文。 
中　　華　　民　　國　 108　　年　　12　　月　 27　 　日
                    民事第十九庭
                        審判長法  官 魏麗娟
                              法  官 潘進柳 
                              法  官 游悅晨 
正本係照原本作成。
本裁定除以適用法規顯有錯誤為理由外，不得再抗告。如提起再
抗告，應於收受送達後10日內委任律師為代理人向本院提出再抗
告狀。並繳納再抗告費新臺幣１千元。
中　　華　　民　　國　　108 　年　　12　　月　　30　　日
　　　　　　　　　　　　    　書記官 王詩涵